【裁判字號】    92,訴,2063
【裁判日期】    921031
【裁判案由】    毒品危害防制條例
【裁判全文】
臺灣板橋地方法院刑事判決                        九十二年度訴字第二六三號
    公  訴  人  臺灣板橋地方法院檢察署檢察官
    被      告  甲○○
右列被告因違反毒品危害防制條例案件，經檢察官提起公訴（九十二年度毒偵字第二
二一○號），本院合議庭裁定依簡式審判程序，判決如左：
    主  文
甲○○連續施用第一級毒品，處有期徒刑柒月。
    事  實
一、甲○○前於民國（下同）八十一間，因非法施用毒品案件，經台灣桃園地方法院
    判處有期徒刑三年二月，又因非法販賣毒品案件，經該院判處有期徒刑九年，並
    合併定執行刑為十年，並經臺灣高等法院駁回上訴確定，於八十五年六月二十七
    日縮短刑期假釋出監，其後於假釋期間內間經裁定撤銷假釋，並自八十七年十一
    月二十七日起入監執行殘刑五年九月二十九日（刑期起算日八十七年十一月二十
    五日），又於九十一年四月四日縮短刑期假釋出監，現仍在假釋期間內（不構成
    累犯）。甲○○於八十七年間，因施用第一級毒品海洛因案件於臺灣高等法院八
    十七年度上訴字第一三四三號案件審理中，經該院於八十七年六月三日裁定送觀
    察、勒戒後，認有繼續施用毒品之傾向，該院又於八十七年七月十七日以裁定令
    入戒治處所強制戒治一年，再於八十七年十一月十一日裁定停止戒治，所餘戒治
    期間交付保護管束（起算日八十七年十一月二十五日），嗣八十八年七月十九日
    保護管束期滿執行完畢，並經臺灣高等法院於八十八年八月六日以八十七年度上
    訴字第一三四三號判決免刑確定。詎仍不知悔改，明知海洛因係毒品危害防制條
    例第二條第二項第一款所列之第一級毒品，不得施用、持有，竟復基於施用第一
    級毒品海洛因之概括犯意，於前開免訴判決確定後五年內之九十二年五月間某日
    起至九十二年九月二十八日止，在臺北縣鶯歌鎮○○路二十九號二樓住處，以將
    海洛因置於針筒內注射或將海洛因置於香煙內吸食之方式，連續施用第一級毒品
    海洛因多次，平均約每日施用一次。嗣於九十二年六月五日之假釋保護管束期間
    內，在臺灣板橋地方法院檢察署接受觀護人採尿送驗結果，發現有鴉片類陽性反
    應，始查知上情。並經本院依檢察官聲請以九十二年度毒聲字第二五○二號裁定
    令入戒治處所施以強制戒治一年，現正執行強制戒治中。
二、案經臺灣板橋地方法院檢察署觀護人室報請臺灣板橋地方法院檢察署檢察官偵查
    起訴。
    理  由
一、右揭事實，業據被告甲○○於本院審理中坦承不諱，而其於前開時、地經觀護人
    所採集之尿液經送鑑定結果，確呈嗎啡陽性反應，有臺灣檢驗科技股份有限公司
    九十二年六月十八日濫用藥物尿液檢驗報告一紙附於偵查卷第四頁可稽，足認被
    告前開之自白與事實相符。又查，被告於八十七年間，曾因施用第一級毒品海洛
    因案件於臺灣高等法院八十七年度上訴字第一三四三號案件審理中，經該院於八
    十七年六月三日裁定送觀察、勒戒後，認有繼續施用毒品之傾向，該院乃於八十
    七年七月十七日以裁定令入戒治處所強制戒治一年，其後並於八十七年十一月十
    一日另裁定停止戒治，所餘戒治期間交付保護管束（起算日八十七年十一月二十
    五日），嗣八十八年七月十九日保護管束期滿執行完畢，並經臺灣高等法院於八
    十八年八月六日以八十七年度上訴字第一三四三號判決免刑確定之事實，有臺灣
    高等法院被告全國前案紀錄表、台灣高等法院八十七年度上訴字第一三四三號裁
    定二件在卷可稽。又被告經本院依檢察官聲請以九十二年度毒聲字第二五○二號
    裁定令入戒治處所施以強制戒治一年一節，復有本院九十二年度毒聲字第二五○
    二號裁定書一件在卷足佐。從而，本件事證明確，被告於施用毒品犯行經免訴判
    決確定後五年內再犯施用毒品之犯行之事實，堪以認定，應依法論科。
二、被告甲○○於施用毒品犯行經免訴判決確定後五年內再犯施用第一級毒品之犯行
    ，核其所為係犯毒品危害防制條例第十條第一項施用第一級毒品罪。又被告非法
    持有第一級毒品之低度行為，為其施用第一級毒品之高度行為所吸收，不另論罪
    。被告於九十二年六月五日採尿前二十六小時內某時點施用第一級毒品海洛因一
    次以外之犯行部分，雖未據公訴人起訴，惟該部分與起訴之犯行部分，有連續犯
    裁判上一罪之關係，為起訴效力所及，本院自得加以審究。被告先後多次施用第
    一級毒品之犯行，時間密接，且所犯為犯罪構成要件相同之罪名，顯係基於概括
    犯意反覆之，為連續犯，依刑法第五十六條規定論以一罪，並加重其刑。爰審酌
    被告曾因施用毒品經送勒戒所觀察、勒戒後，仍未能戒斷其施用毒品之惡習，再
    犯本件犯行，惟因施用毒品均僅係戕害其自己身心並無加害他人，再審酌其施用
    毒品時間之長短、犯後坦承犯行態度良好等一切情狀，量處如主文所示之刑。
三、末按「除被告所犯為死刑、無期徒刑、最輕本刑為三年以上有期徒刑之罪或高等
    法院管轄第一審案件者外，於前條第一項程序進行中，被告先就被訴事實為有罪
    之陳述時，審判長得告知被告簡式審判程序之旨，並聽取當事人、代理人、辯護
    人及輔佐人之意見後，裁定進行簡式審判程序。」九十二年九月一日起施行之修
    正後刑事訴訟法第二百七十三條之一第一項定有明文。查本件被告甲○○所犯之
    施用第一級毒品罪，法定本刑為六月以上五年以下有期徒刑，並非為死刑、無期
    徒刑、最輕本刑為三年以上有期徒刑之罪，且被告於本院九十二年十月十六日準
    備程序進行中，已就被訴事實為有罪之陳述，經告知被告簡式審判程序之旨，被
    告及公訴人就本件改依簡式審判程序審理均表明無意見，是本院合議庭依前揭刑
    事訴訟法規定，裁定本件由受命法官獨任進行簡式審判程序，附此敘明。
據上論斷，應依刑事訴訟法第二百七十三條之一第一項、第二百九十九條第一項前段
，毒品危害防制條例第十條第一項，刑法第十一條前段、第五十六條，判決如主文。
本案經檢察官黃重鋼到庭執行職務。
中      華      民      國    九十二    年      十      月    三十一    日
                                臺灣板橋地方法院刑事第十三庭
                                    法  官  白  光  華
右正本證明與原本無異。
如不服本判決，應於判決送達後十日內向本院提出上訴狀 (應附繕本) ，上訴於臺灣
高等法院。
                                    書記官  陳  靜  怡
中      華      民      國    九十二    年      十      月    三十一    日
附錄本案論罪科刑法條全文：
毒品危害防制條例第十條：
施用第一級毒品者，處六月以上五年以下有期徒刑。
施用第二級毒品者，處三年以下有期徒刑。


司法院資訊處製作；財團法人民間司法改革基金會備份。
